臺灣橋頭地方法院橋頭簡易庭民事判決
                                    111年度橋簡字第763號
原      告  楊詠絮  


訴訟代理人  王叡齡律師
被      告  陳明珠  
訴訟代理人  陳裕文律師
            林于軒律師
上列當事人間請求排除侵害等事件，本院於中華民國111年11月1
6日言詞辯論終結，判決如下︰
    主      文
原告之訴駁回。
訴訟費用由原告負擔。
    事實及理由
一、原告主張：
  ㈠原告於民國109年11月9日間向訴外人林語竹買受富民華廈社
    區（下稱系爭社區）、門牌號碼為高雄市○○區○○街000號3樓
    房地（下稱系爭房地），經林語竹告知系爭房地於系爭社區
    地下室一樓有一停車位，但是否為編號14之停車位（下稱系
    爭車位）需自行瞭解或向管委會協調。經原告向系爭社區管
    委會查詢得知，系爭車位目前由被告占有使用，被告提出之
    車位使用權利證明，係由楊天福售予黃宏宬，再轉售與許鳳
    珠，然被告提出之土地、建物登記謄本，並未有購入該車位
    持份比例之登記，故被告應非系爭車位之權利人。
　　而系爭房地係由楊天福售予黃宏宬，再轉售與許鳳珠，許鳳
    珠持有系爭房屋時，因遭拍賣而由訴外人鄭金樑拍定，故鄭
    金樑購入系爭房地時，自包含系爭車位。另被告無權占用系
    爭車位，致原告蒙受無法使用系爭車位之損失，被告受有相
    當於租金之不當得利，原告並得依民法不當得利規定請求被
    告返還其所受利益。故原告得請求被告給付自109年12月29
    日起至起訴時止以每月新臺幣（下同）2,000元計算，合計1
    8個月之不當得利共計36,000元，及自起訴狀繕本送達翌日
    起至113年6月止之不當得利。爰依所有物返還請求權、分管
    契約、不當得利等法律關係，提起本訴，並聲明：㈠被告應
    將系爭社區地下室一樓編號14之平面停車位返還原告。㈡被
    告應給付原告36,000元，及自起訴狀繕本送達翌日起至清償
    日止，按週年利率百分之五計算之利息。暨自起訴狀繕本送
    達翌日起至113年6月止，按月給付原告2,000元。
二、被告則以：
　　被告於96年11月23日向鄭金樑購買高雄市○○區○○街000號4樓
    房地（下稱被告房地），鄭金樑告告知被告房地配有系爭車
    位，並提出系爭車位使用權轉讓書（下稱系爭車位使用權轉
    讓書）及社區公告為憑，故與鄭金樑簽約時，於契約書第一
    條明確標明車位編號為14，並於系爭車位使用權轉讓書背面
    載明轉讓車位等語，系爭車位為被告所有甚明。再由實際登
    錄網站查詢系爭房地於109年9月間之交易資料，車位之欄位
    顯示「無車位」，可證原告購入系爭房地時，並無配有車位
    等語，並聲明：原告之訴駁回。
三、本院之判斷：
　㈠原告主張其於109年11月9日間向林語竹買受系爭房地，而系
    爭房地係由楊天福售予黃宏宬，再轉售與許鳳珠，許鳳珠持
    有系爭房屋時，因遭拍賣而由訴外人鄭金樑拍定。另經原告
    向系爭社區管委會查詢得知，系爭車位目前由被告占有使用
    ，被告提出之車位使用權利證明，係由楊天福售予黃宏宬，
    再轉售與許鳳珠等情，業據提出系爭社區地下一樓平面配置
    圖、系爭房屋第一類土地、建物登記謄本、異動索引、系爭
    車位照片、被告房地第二類土地、建物登記謄本、異動索引
    等為證（本院卷第13-33頁），且為被告所不爭執，堪以認
    定。
　㈡原告主張就系爭車位有使用權，並請求不當得利，為被告所
    否認，並以前揭情詞置辯。是兩造所爭執之點為：系爭車位
    原告是否有使用權？茲論述如下：
  ⒈按當事人主張有利於己之事實，就其事實有舉證之責任，民
    事訴訟法第277條前段定有明文。查原告主張系爭車位有使
    用權，其得據以請求被告返還系爭車位，然為被告所否認，
    揆諸前開說明，原告自應先就系爭車位為其分管約定使用範
    圍之有利於己之事實負舉證之責。
  ⒉原告固以，系爭房地係由楊天福售予黃宏宬，再轉售與許鳳
    珠，許鳳珠持有系爭房屋時，因遭拍賣而由訴外人鄭金樑拍
    定，故鄭金樑購入系爭房地時，自包含系爭車位等語，認系
    爭房地配有系爭車位。而原告主張之系爭車位歷次使用權轉
    讓過程，迄鄭金樑止，與被告所提出之系爭車位使用權轉讓
    書及系爭社區車位資料之記載相符（見本院卷第109-111頁
    ），確實相符，故被告所提出之系爭車位轉讓書，應可認為
    判斷系爭車位有無使用權之憑證甚明。然依系爭車位轉讓書
    之記載，鄭金梁取得系爭車位使用權後，又於96年111月1日
    將系爭車位轉讓給被告，故原告憑藉系爭房屋轉讓歷程，認
    就系爭車位有使用權，難以採認。再由實際登錄網站查詢系
    爭房地於109年9月間之交易資料，車位之欄位顯示「無車位
    」，益證系爭車位原告並無使用權。至原告所稱系爭房地歷
    次移轉時，登記面積均無變更，因此系爭車位自應為系爭房
    地所配置，惟依系爭車位使用權讓轉書之轉讓過程，顯然系
    爭社區車位之使用，係以使用權為準，原告此部分之主張，
    並無理由，附此敘明。是原告主張其就系爭4號停車位有分
    管專用權乙節，即無足採，其據以請求被告返還系爭車位予
    原告，並請求不當得利，應屬無據。
四、綜上所述，原告未能就其對系爭車位有分管專用權乙節舉證
    以實其說。從而，原告依所有物返還請求權、分管契約、不
    當得利等法律關係請求：㈠被告應將系爭社區地下室一樓編
    號14之平面停車位返還原告。㈡被告應給付原告36,000元，
    及自起訴狀繕本送達翌日起至清償日止，按週年利率百分之
    五計算之利息。暨自起訴狀繕本送達翌日起至113年6月止，
    按月給付原告2,000元。，為無理由，應予駁回。
五、本件事證已臻明確，兩造其餘攻擊防禦方法，於本判決結果
    不生影響，爰不一一論述，併此敘明。
六、訴訟費用負擔之依據：民事訴訟法第78條。
中　　華　　民　　國　　111 　年　　11　　月　　30　　日
                  橋頭簡易庭  法    官  林揚奇
以上正本係照原本作成。
如不服本判決，應於送達後20日內，向本院提出上訴狀並表明上
訴理由，如於本判決宣示後送達前提起上訴者，應於判決送達後
20日內補提上訴理由書（須附繕本）。
中　　華　　民　　國　　111 　年　　11　　月　　30　　日
                              書 記 官  陳麗如